【裁判字號】    98,交聲,397
【裁判日期】    980430
【裁判案由】    違反道路交通管理處罰條例聲明異議
【裁判全文】
臺灣士林地方法院交通事件裁定        98年度交聲字第397號
原處分機關  交通部公路總局臺北區監理所基隆監理站
異  議  人
即受處分人  甲○○
上列異議人即受處分人因違反道路交通管理處罰條例案件，對於
交通部公路總局臺北區監理所基隆監理站民國98年3 月30日所為
處分（原處分案號：基監字第裁42-CG0000000號）聲明異議，本
院裁定如下：
    主  文
異議駁回。
    理  由
一、按汽車行駛至交岔路口左轉彎時，應距交岔路口30公尺前顯
    示方向燈或手勢，換入內側車道或左轉車道，行至交岔路口
    中心處左轉；汽車駕駛人，在車道左轉彎，不先駛入內側車
    道者，處新臺幣600 元以上1,800 元以下罰鍰，並記違規點
    數1 點，道路交通安全規則第102 條第1 項第5 款、道路交
    通管理處罰條例第48條第1 項第4 款、第63條第1 項第1 款
    分別定有明文。
二、原處分意旨略以：異議人即受處分人甲○○於民國98年2 月
    16日下午1 時50分許，駕駛車號4672-RK 號自小客車（下稱
    系爭汽車），行經臺北縣汐止市新台五線與連興路交岔路口
    ，為警依採證照片逕行舉發「在多車道左轉彎，不先駛入內
    側車道」之違規，爰依道路交通管理處罰條例第48條第1 項
    第4 款處罰鍰新臺幣（下同）600 元，並依同條例第63條第
    1 項第1 款記違規點數1 點。
三、異議意旨略以：伊於上揭時地駕駛系爭汽車，行駛於中間車
    道，該處道路施工，且左轉車道車輛很多，伊無法在交岔路
    口30公尺前駛入內側車道，伊係越過停止線後跨越虛線車道
    左轉，該處車道既係虛線，表示可以跨越切入，伊並未在交
    岔路口中心左轉處占用來車道，實無違規行為，原處分應予
    撤銷云云。
四、經查：受處分人於上開時間駕駛系爭汽車，行經臺北縣汐止
    市新台五線與連興路交岔路口，未先駛入內側車道即左轉之
    事實，有採證照片4 張（本院卷第7 頁）附卷可稽，受處分
    人表示對上開採證照片無意見（本院卷第20頁）。受處分人
    雖以前詞置辯，惟依上開採證照片所示，受處分人駕駛系爭
    汽車行駛於中間車道尚未到達路口停止線時，車尾顯示左轉
    方向燈（本院卷第7 頁左上方照片），可見受處分人自始即
    擬左轉，而系爭汽車行駛至路口停止線，即穿越禁止變換車
    道之雙白線左轉，左後輪尚壓在雙白線上（本院卷第7 頁右
    上角照片），受處分人顯係從中間車道越過雙白線直接左轉
    ，其辯稱係跨越「車道虛線」非雙白線云云，顯與事實不符
    ，且受處分人所稱之「虛線」並非車道線，係左轉車道之待
    轉區，徵諸採證照片甚明。受處分人雖辯稱左轉車道因施工
    ，且車輛很多，伊無法在交岔路口前30公尺切入左轉車道云
    云，惟系爭車輛左側之左轉車道有多部車輛魚貫左轉（本院
    卷第7 頁左上方照片），顯無因道路施工致車輛無法進入左
    轉車道之情事，受處分人復供稱：伊於本次違規之前，經過
    上開路口時，若無法切換至左轉車道，伊會開到下一個路口
    再左轉（本院卷第21頁），益見受處分人明知於上開交岔路
    口左轉，應先駛入內側車道始可左轉，其顯係不願進入內側
    車道，排在車陣中依序前進，為搶先左轉而故意不先行駛入
    內側車道，其未依規定左轉之違規行為，灼然至明。
五、綜上所述，受處分人所辯，均不足採。上開違規事證明確，
    堪可認定。原處分機關為上開裁罰，核無違誤，本件異議為
    無理由，應予駁回。
據上論斷，依道路交通案件處理辦法第19條，裁定如主文。
中    華    民    國    98    年    4     月    30    日
                    交通法庭法  官  陳美彤
以上正本證明與原本無異。
如不服本裁定應於送達後5日內向本院提出抗告狀。
                            書記官  吳旻玲
中    華    民    國    98    年    4     月    30    日


司法院資訊處製作；財團法人民間司法改革基金會備份。
